【裁判字號】    97,裁,1403
【裁判日期】    970221
【裁判案由】    勞動基準法
【裁判全文】
最  高  行  政  法  院  裁  定
                                     97年度裁字第01403號
上  訴  人  中華航空股份有限公司
代  表  人  趙國帥
訴訟代理人  陳金泉  律師
被 上訴 人  臺北市政府
代  表  人  甲○○
上列當事人間勞動基準法事件，上訴人對於中華民國96年3月30
日臺北高等行政法院95年度簡字第190號判決，提起上訴，本院
裁定如下：
    主  文
上訴駁回。
上訴審訴訟費用由上訴人負擔。
    理  由
一、按對於適用簡易程序之裁判提起上訴或抗告，須經本院許可
    ，且該許可以訴訟事件所涉及之法律見解具有原則性者為限
    ，行政訴訟法第235條定有明文。
二、本件上訴人以按勞基法第84條之1規定，勞僱雙方另行約定
    工作時間等內容，固需報請主管機關核備，然上開規定核備
    之意義以及未經核備之契約效力之解釋具有原則重要性。再
    者，上訴人公司與公會所簽立經勞委會實質審查認可之團體
    協約，有關勞基法第84條之1規定得由勞僱雙方另行約定事
    項，經主管機關認可後之效力是否等於或高於勞基法第84條
    之1規定報請主管機關核備之效力亦涉及法律見解之重要性
    。另行政法規應報請地方主管機關核備之事項，若因其他法
    令規定而以報請更高一級之中央主管機關進行實質審核後予
    以認可，該程序是否可取代地方主管機關之程序，二者效力
    有何不同亦涉及法律見解之重要性而提起上訴。
三、原判決關於上訴人提出之勞委會函准核備上訴人與華航產業
    工會簽訂之團體協約、上訴人前與空勤組員之間簽訂之「聘
    僱契約」及「空服員派遣原則」等，均未經當地勞工行政主
    管機關核備，上訴人關於正常工作時間、延長工作時間及女
    性夜間工作部分，仍應依勞基法第30條、第32條及第49條之
    規定辦理，又上訴人確因天災、事變或突發事件，延長勞工
    工作時間，未於延長工作時間後24小時內通知工會，其使勞
    工於正常工作時間外延長之工作時間，復未依法加給延時工
    資，分別違反勞基法第32條第3項及第24條規定之事實，以
    及上訴人所主張其有與空服員以團體協約之約定內容為勞動
    條件，自無庸再行遵守勞基法第32條第3項之規定云云，如
    何不足採等事項均詳予以論述；經核上訴意旨無所涉及之法
    律見解，具有原則上之重要情事，上訴人提起上訴，不合首
    揭規定，不應許可，其上訴難謂合法，應予駁回。
四、依行政訴訟法第249條第1項前段、第104條、民事訴訟法第
    95條、第78條，裁定如主文。
中    華    民    國    97    年    2     月    21    日
                    最高行政法院第五庭
                        審判長法官  劉  鑫  楨
                              法官  侯  東  昇
                              法官  林  樹  埔
                              法官  劉  介  中
                              法官  吳  慧  娟
以  上  正  本  證  明  與  原  本  無  異
中    華    民    國    97    年    2     月    21    日
                              書記官  吳  玫  瑩


司法院資訊處製作；財團法人民間司法改革基金會備份。
